臺灣高等法院臺南分院刑事判決
上　訴　人　臺灣嘉義地方法院檢察署檢察官
被　　　告　甲○○
上列上訴人因被告竊盜案件，不服臺灣嘉義地方法院94年度易字
第219號中華民國94年7月18日第一審判決（起訴案號：臺灣嘉義
地方法院檢察署94年度偵字第3279號），提起上訴，暨該署檢察
官移送併案審理（94年度偵字第4197號）本院判決如下：
    主  文
原判決撤銷。
甲○○連續踰越門扇竊盜未遂，累犯，處有期徒刑捌月。
    事  實
一、甲○○曾於民國（以下同）九十三年間犯竊盜罪，經臺灣嘉
    義地方法院以九十三年度嘉簡字第三二七號判決判處有期徒
    刑四月確定，於九十三年十月十四日執行完畢，猶不知悔改
    ，復基於意圖為自己不法之所有之概括犯意，於九十四年六
    月一日下午四時許，自乙○○所經營、位於嘉義縣中埔鄉○
    ○村○○路四六七號「建翔鐵工廠」旁之樹叢進入該工廠內
    ，竊取ㄇ字型鋼樑六支（價值新台幣三千元）得手後，正欲
    離去之際，為乙○○發覺報警當場查獲。甲○○另承上之犯
    意於民國九十四年七月十一日下午某時許與翌日下午三時許
    ，以踰越大門方式，侵入林義敏位於嘉義縣中埔鄉和睦村四
    十三之十號倉庫內，第一次因翻越觀看倉庫物品時，發現有
    旁人觀看而放棄，第二次翻越進入倉庫後，徒手竊取竹節鋼
    筋八支，（重約二十公斤，價值約新台幣二八○元）後，正
    欲將上開鋼筋由窗戶丟出時，為林義敏發覺報警當場查獲致
    未得手，並扣得上開鋼筋（已發還）。
二、案經乙○○訴由嘉義縣警察局中埔分局報請臺灣嘉義地方法
    院檢察署檢察官偵查起訴及該署檢察官移送併案審理。
    理  由
一、本件被告當庭為認罪答辯，本院進行簡式審判程序，不受刑
    事訴訟法第一百五十九條第一項、第一百六十一之二、之三
    、第一百六十三條之一、第一百六十四條至第一百七十條等
    調查程序之限制，先予敘明。
二、上揭事實，業據被告甲○○於本院審理時坦承不諱，核與告
    訴人乙○○（警卷(一)第7頁）、林義敏（警818031卷第4-5頁
    ）指訴之情節相符，並有告訴人所立具之贓物認領保管單二
    紙（警卷(一)第7頁、警818031卷第7頁）及現場照片8幀及4幀
    （警卷(一)第10-11頁）及警818031卷第8-9頁）在卷可資佐證
    ，被告竊盜犯行應堪認定。
三、核被告所為，係犯刑法第321條第1項第2款之加重竊盜罪。
    查被告係自告訴人所經營之上開工廠旁樹叢進入該工廠內，
    並非翻越圍牆之事實，除據被告於原審審理中自白無訛外（
    見原審卷第26頁），復有上開工廠旁樹叢之照片一幀附卷可
    稽（見警卷第10頁右下方），公訴意旨漏未斟酌此點，而認
    被告94年6月1日係犯同法第321條第1項第2款之加重竊盜罪
    ，尚有未洽。另被告94年7月11日所為係犯同法第321條第1
    項第2款之加重竊盜罪，惟被告已著手於犯罪行為之實行而
    不遂，為未遂犯，爰依刑法第26條規定減輕其刑。被告所為
    數行為，時間緊接，所犯罪名相同，顯係出於概括之犯意為
    之，為連續犯，爰依刑法第56條之規定以一罪論即同法第32
    1條第1項第2款之加重竊盜罪，並加重其刑。又被告前因竊
    盜案件，經臺灣嘉義地方法院以九十三年度嘉簡字第三二七
    號判決判處有期徒刑四月確定，於九十三年十月十四日執行
    完畢，有臺灣嘉義地方法院檢察署刑案資料查註紀錄表及臺
    灣高等法院被告全國前案紀錄表各一份附卷可按，其於有期
    徒刑執行完畢五年以內，再犯本案為有期徒刑以上之罪，為
    累犯，應依刑法第47條規定，遞加重其刑。並依刑法第71條
    規定，先加後減之。
四、原審以被告罪證明確，予以論罪科刑，固非無見。然查，(一)
    公訴人雖僅就94年6月1日之犯罪行為起訴，惟被告於原審判
    決前之94年7月11日，復在嘉義縣中埔鄉和睦村四十三之十
    號倉庫內竊盜部分未於起訴書中及，但連續犯為裁判上一
    罪，檢察官就犯罪事實一部起訴，依刑事訴訟法第267條規
    定，其效力及於全部，法院自應一併審理。原審未及審酌，
    尚有未洽。(二)原判決科處被告有期徒刑六月，並諭知易科罰
    金，漏未在理由欄說明易科罰金之折算標準，亦有未合。檢
    察官上訴以原判決未及審酌指摘原判決不當，為有理由，自
    應予以撤銷改判。爰審酌被告曾有竊盜前科，仍無視於法令
    對該等犯行之規範，再為本案竊盜犯行及其犯罪之動機、目
    的、手段，惟所竊取財物之價值非鉅，且犯罪後坦承犯行、
    態度良好等一切情狀，量處如主文第2項所示之刑，以資懲
    儆。
據上論結，應依刑事訴訟法第369條第一項前段、第364條、第
299條第1項前段、第273條之1第1項，刑法第320條第1項、第321
條第1項第2款、第47條、第56條、第26條，罰金罰鍰提高標準條
例第1條前段，判決如主文。
本案經檢察官劉得鉦到庭執行職務。
中　　華　　民　　國　　94　　年　　9 　　月　　30　　日
                  刑事第六庭    審判長法　官  蔡崇義
                                      法　官  董武全
                                      法　官  侯明正
以上正本證明與原本無異。
不得上訴。
　　　　　　　　　　　　　　　　　　　書記官  李育儒
中　　華　　民　　國　　94　　年　　10　　月　　3 　　日
附錄論罪科刑法條
中華民國刑法第320條：
(普通竊盜罪、竊佔罪)
意圖為自己或第三人不法之所有，而竊取他人之動產者，為竊盜
罪，處五年以下有期徒刑、拘役或五百元以下罰金。
意圖為自己或第三人不法之利益，而竊佔他人之不動產者，依前
項之規定處斷。
前二項之未遂犯罰之。
